{"present": {"1 Singular": {"Affirmative": "glaoim", "Question": "an nglaoim?", "Negative": "n\u00ed ghlaoim"}, "2 Singular": {"Affirmative": "glaonn t\u00fa", "Question": "an nglaonn t\u00fa?", "Negative": "n\u00ed ghlaonn t\u00fa"}, "3 Singular": {"Male": {"Affirmative": "glaonn s\u00e9", "Question": "an nglaonn s\u00e9?", "Negative": "n\u00ed ghlaonn s\u00e9"}, "Female": {"Affirmative": "glaonn s\u00ed", "Question": "an nglaonn s\u00ed?", "Negative": "n\u00ed ghlaonn s\u00ed"}}, "1 Plural": {"Compressed": {"Affirmative": "glaoimid", "Question": "an nglaoimid?", "Negative": "n\u00ed ghlaoimid"}, "Extended": {"Affirmative": "glaonn muid", "Question": "an nglaonn muid?", "Negative": "n\u00ed ghlaonn muid"}}, "2 Plural": {"Affirmative": "glaonn sibh", "Question": "an nglaonn sibh?", "Negative": "n\u00ed ghlaonn sibh"}, "3 Plural": {"Affirmative": "glaonn siad", "Question": "an nglaonn siad?", "Negative": "n\u00ed ghlaonn siad"}, "Passive": {"Affirmative": "glaoitear", "Question": "an nglaoitear?", "Negative": "n\u00ed ghlaoitear"}}, "future": {"1 Singular": {"Affirmative": "glaofaidh m\u00e9", "Question": "an nglaofaidh m\u00e9?", "Negative": "n\u00ed ghlaofaidh m\u00e9"}, "2 Singular": {"Affirmative": "glaofaidh t\u00fa", "Question": "an nglaofaidh t\u00fa?", "Negative": "n\u00ed ghlaofaidh t\u00fa"}, "3 Singular": {"Male": {"Affirmative": "glaofaidh s\u00e9", "Question": "an nglaofaidh s\u00e9?", "Negative": "n\u00ed ghlaofaidh s\u00e9"}, "Female": {"Affirmative": "glaofaidh s\u00ed", "Question": "an nglaofaidh s\u00ed?", "Negative": "n\u00ed ghlaofaidh s\u00ed"}}, "1 Plural": {"Compressed": {"Affirmative": "glaofaimid", "Question": "an nglaofaimid?", "Negative": "n\u00ed ghlaofaimid"}, "Extended": {"Affirmative": "glaofaidh muid", "Question": "an nglaofaidh muid?", "Negative": "n\u00ed ghlaofaidh muid"}}, "2 Plural": {"Affirmative": "glaofaidh sibh", "Question": "an nglaofaidh sibh?", "Negative": "n\u00ed ghlaofaidh sibh"}, "3 Plural": {"Affirmative": "glaofaidh siad", "Question": "an nglaofaidh siad?", "Negative": "n\u00ed ghlaofaidh siad"}, "Passive": {"Affirmative": "glaofar", "Question": "an nglaofar?", "Negative": "n\u00ed ghlaofar"}}, "past": {"1 Singular": {"Affirmative": "ghlaoigh m\u00e9", "Question": "ar ghlaoigh m\u00e9?", "Negative": "n\u00edor ghlaoigh m\u00e9"}, "2 Singular": {"Affirmative": "ghlaoigh t\u00fa", "Question": "ar ghlaoigh t\u00fa?", "Negative": "n\u00edor ghlaoigh t\u00fa"}, "3 Singular": {"Male": {"Affirmative": "ghlaoigh s\u00e9", "Question": "ar ghlaoigh s\u00e9?", "Negative": "n\u00edor ghlaoigh s\u00e9"}, "Female": {"Affirmative": "ghlaoigh s\u00ed", "Question": "ar ghlaoigh s\u00ed?", "Negative": "n\u00edor ghlaoigh s\u00ed"}}, "1 Plural": {"Compressed": {"Affirmative": "ghlaomar", "Question": "ar ghlaomar?", "Negative": "n\u00edor ghlaomar"}, "Extended": {"Affirmative": "ghlaoigh muid", "Question": "ar ghlaoigh muid?", "Negative": "n\u00edor ghlaoigh muid"}}, "2 Plural": {"Affirmative": "ghlaoigh sibh", "Question": "ar ghlaoigh sibh?", "Negative": "n\u00edor ghlaoigh sibh"}, "3 Plural": {"Compressed": {"Affirmative": "ghlaoigh siad", "Question": "ar ghlaoigh siad?", "Negative": "n\u00edor ghlaoigh siad"}, "Extended": {"Affirmative": "ghlaodar", "Question": "ar ghlaodar?", "Negative": "n\u00edor ghlaodar"}}, "Passive": {"Affirmative": "glaodh", "Question": "ar glaodh?", "Negative": "n\u00edor glaodh"}}, "condi": {"1 Singular": {"Affirmative": "ghlaofainn", "Question": "an nglaofainn?", "Negative": "n\u00ed ghlaofainn"}, "2 Singular": {"Affirmative": "ghlaof\u00e1", "Question": "an nglaof\u00e1?", "Negative": "n\u00ed ghlaof\u00e1"}, "3 Singular": {"Male": {"Affirmative": "ghlaofadh s\u00e9", "Question": "an nglaofadh s\u00e9?", "Negative": "n\u00ed ghlaofadh s\u00e9"}, "Female": {"Affirmative": "ghlaofadh s\u00ed", "Question": "an nglaofadh s\u00ed?", "Negative": "n\u00ed ghlaofadh s\u00ed"}}, "1 Plural": {"Compressed": {"Affirmative": "ghlaofaimis", "Question": "an nglaofaimis?", "Negative": "n\u00ed ghlaofaimis"}, "Extended": {"Affirmative": "ghlaofadh muid", "Question": "an nglaofadh muid?", "Negative": "n\u00ed ghlaofadh muid"}}, "2 Plural": {"Affirmative": "ghlaofadh sibh", "Question": "an nglaofadh sibh?", "Negative": "n\u00ed ghlaofadh sibh"}, "3 Plural": {"Compressed": {"Affirmative": "ghlaofaid\u00eds", "Question": "an nglaofaid\u00eds?", "Negative": "n\u00ed ghlaofaid\u00eds"}, "Extended": {"Affirmative": "ghlaofadh siad", "Question": "an nglaofadh siad?", "Negative": "n\u00ed ghlaofadh siad"}}, "Passive": {"Affirmative": "ghlaofa\u00ed", "Question": "an nglaofa\u00ed?", "Negative": "n\u00ed ghlaofa\u00ed"}}, "imper": {"1 Singular": {"Affirmative": "glaoim!", "Negative": "n\u00e1 glaoim!"}, "2 Singular": {"Affirmative": "glaoigh!", "Negative": "n\u00e1 glaoigh!"}, "3 Singular": {"Male": {"Affirmative": "glaodh s\u00e9!", "Negative": "n\u00e1 glaodh s\u00e9!"}, "Female": {"Affirmative": "glaodh s\u00ed!", "Negative": "n\u00e1 glaodh s\u00ed!"}}, "1 Plural": {"Compressed": {"Affirmative": "glaoimis!", "Negative": "n\u00e1 glaoimis!"}, "Extended": {"Affirmative": "glaodh muid!", "Negative": "n\u00e1 glaodh muid!"}}, "2 Plural": {"Affirmative": "glaoig\u00ed!", "Negative": "n\u00e1 glaoig\u00ed!"}, "3 Plural": {"Compressed": {"Affirmative": "glaoid\u00eds!", "Negative": "n\u00e1 glaoid\u00eds!"}, "Extended": {"Affirmative": "glaodh siad!", "Negative": "n\u00e1 glaodh siad!"}}, "Passive": {"Affirmative": "glaoitear!", "Negative": "n\u00e1 glaoitear!"}}, "pastConti": {"1 Singular": {"Affirmative": "ghlaoinn", "Question": "an nglaoinn?", "Negative": "n\u00ed ghlaoinn"}, "2 Singular": {"Affirmative": "ghlaoite\u00e1", "Question": "an nglaoite\u00e1?", "Negative": "n\u00ed ghlaoite\u00e1"}, "3 Singular": {"Male": {"Affirmative": "ghlaodh s\u00e9", "Question": "an nglaodh s\u00e9?", "Negative": "n\u00ed ghlaodh s\u00e9"}, "Female": {"Affirmative": "ghlaodh s\u00ed", "Question": "an nglaodh s\u00ed?", "Negative": "n\u00ed ghlaodh s\u00ed"}}, "1 Plural": {"Compressed": {"Affirmative": "ghlaoimis", "Question": "an nglaoimis?", "Negative": "n\u00ed ghlaoimis"}, "Extended": {"Affirmative": "ghlaodh muid", "Question": "an nglaodh muid?", "Negative": "n\u00ed ghlaodh muid"}}, "2 Plural": {"Affirmative": "ghlaodh sibh", "Question": "an nglaodh sibh?", "Negative": "n\u00ed ghlaodh sibh"}, "3 Plural": {"Compressed": {"Affirmative": "ghlaoid\u00eds", "Question": "an nglaoid\u00eds?", "Negative": "n\u00ed ghlaoid\u00eds"}, "Extended": {"Affirmative": "ghlaodh siad", "Question": "an nglaodh siad?", "Negative": "n\u00ed ghlaodh siad"}}, "Passive": {"Affirmative": "ghlaoit\u00ed", "Question": "an nglaoit\u00ed?", "Negative": "n\u00ed ghlaoit\u00ed"}}, "subj": {"1 Singular": {"Affirmative": "go nglao m\u00e9", "Negative": "n\u00e1r ghlao m\u00e9"}, "2 Singular": {"Affirmative": "go nglao t\u00fa", "Negative": "n\u00e1r ghlao t\u00fa"}, "3 Singular": {"Male": {"Affirmative": "go nglao s\u00e9", "Negative": "n\u00e1r ghlao s\u00e9"}, "Female": {"Affirmative": "go nglao s\u00ed", "Negative": "n\u00e1r ghlao s\u00ed"}}, "1 Plural": {"Compressed": {"Affirmative": "go nglaoimid", "Negative": "n\u00e1r ghlaoimid"}, "Extended": {"Affirmative": "go nglao muid", "Negative": "n\u00e1r ghlao muid"}}, "2 Plural": {"Affirmative": "go nglao sibh", "Negative": "n\u00e1r ghlao sibh"}, "3 Plural": {"Affirmative": "go nglao siad", "Negative": "n\u00e1r ghlao siad"}, "Passive": {"Affirmative": "go nglaoitear", "Negative": "n\u00e1r ghlaoitear"}}, "verbal noun": "glaoch", "verbal adjective": "glaoite"}